# 是否构成关联方交易

提问人：那片天空 0502 时间：2021-02-23 09:33:09
本公司为一般制造业，现市财政有一笔关于职工技术认定的补助，根据实际获得技能认定人数进行政府补贴。公司实际控制人控制了一家培训机构，由该机构对职工提供技能培训，双方约定按照最终获得技能认定人数，根据实际申请到政府补贴作为结算依据，该业务是否构成关联交易？还是认定为代收代付

回答人：chenyiwei
该事项应认定为关联交易，即关联方（培训机构）为本企业提供职工技能培训服务，并向本企业收取价款；本企业就该支出从政府获得补助。